臺灣高等法院刑事裁定
110年度抗字第600號
抗  告  人
即  被  告  林金沺



上列抗告人因違反兒童及少年性剝削防制條例等案件，不服臺灣
新竹地方法院109年度訴字第607號、110年度訴字第98號，中華
民國110年3月24日裁定，提起抗告，本院裁定如下：
    主  文
抗告駁回。
    理  由
一、原裁定意旨略以：原審於訊問抗告人即被告甲○○後，審酌其
    係犯以違反本人意願之方法使少年製造猥褻行為電子訊號罪
    及脅迫使少年被拍攝猥褻行為電子訊號未遂罪等罪，經原審
    於民國110年3月4日判處有期徒刑7年2月及3年7月，應執行
    有期徒刑7年6月，因本案仍可上訴而尚未確定，仍有保全後
    續訴訟程序得以順利進行之必要。又被告臨此重刑，其逃匿
    以規避後續審判程序進行及刑罰執行之可能性甚高，且被告
    自承有刪除其以手機所竊錄被害人為猥褻行為之影片，堪認
    其有畏罪逃亡、湮滅證據之可能，因認具保之方式無法等同
    羈押處分確保被告到庭之效果，難以擔保國家刑事司法權有
    效行使，仍有刑事訴訟法第101條第1項第3款之羈押原因及
    必要，應自110年4月7日起延長羈押2月等語。
二、抗告意旨略以：被告於原審準備程序時，因一時害怕而否認
    犯行，但並無逃亡之意圖，且被告於警詢前刪除相關影片，
    係為向被害人證明已無保留，絕不再犯。被告雖提起上訴，
    但相關證據均已經扣押在案，被告無法再改變案情。被告已
    反省悔悟，請撤銷原裁定，被告必會按時到庭云云。
三、羈押之目的，在於確保刑事偵查、審判程序之完成及刑事執
    行之保全。被告究竟有無刑事訴訟法第101條、第101條之1 
    所規定之羈押要件情形，應否羈押，以及羈押後其羈押原因
    是否仍然存在，有無繼續羈押之必要，事實審法院本得斟酌
    訴訟進行程度及其他一切情形而為認定，故受羈押之被告除
    確有刑事訴訟法第114條所列情形之一者外，其應否羈押或
    延長羈押，事實審法院自有認定裁量之權，苟無濫用其權限
    之情形，即不得任意指為違法（最高法院108年度台抗字第1
    498號裁定意旨參照）。
四、經查：被告涉犯兒童及少年性剝削防制條例第36條第2項、
    第3項、第5項等罪，業據被告於原審審理時坦認在案，並有
    卷附之供述及非供述證據在卷可稽，足認其犯罪嫌疑重大。
    又被告所涉兒童及少年性剝削防制條例第36條第3項之以違
    反本人意願之方法使少年製造猥褻行為之電子訊號罪，為最
    輕本刑7年以上有期徒刑之罪，且被告所涉本案犯行，經原
    審判處應執行有期徒刑7年6月，參諸經判處重刑者以逃匿方
    式規避審判程序進行及刑罰執行之可能性甚高，自有相當理
    由足認被告有逃亡之虞；且被告於原審訊問時供述，其曾將
    被害人A女之照片予以截圖、錄影留存，嗣後再行刪除等情
    （原審卷第148至149、151頁），亦有相當理由足認其有滅
    證之虞，而無從以具保、限制住居、出境、出海等手段代替
    ；復衡酌被告犯罪之性質，實已對於社會治安危害甚鉅。原
    審審酌全案卷證，斟酌訴訟進行程度及其他一切情事，認有
    延長羈押原因及其必要性，且無刑事訴訟法第114條所列各
    款之情形，而諭知延長羈押被告，乃就具體案情依法裁量之
    職權行使，經核並無違反比例原則，於法並無不合。
五、被告執前詞，提起抗告。惟查：㈠訴訟進行具有浮動性，當
    事人心態及考量難免隨訴訟進行而變化，被告前於原審準備
    程序時縱遵期到庭應訊，仍與其日後是否逃亡，無必然關係
    ；且被告空言否認有湮滅證據之行為，核與卷內事證不符，
    均無可採。㈡況被告所犯本案，業於110年4月8日繫屬於本院
    ，經本院法官訊問後，衡酌被告經原審判處重刑、曾有刪除
    手機內影片之行為，有相當理由足認有逃亡、湮滅證據之虞
    ，復依案件情節及訴訟進度，認有羈押之必要性，裁定自11
    0年4月8日起羈押3月。是被告於同年3月30日就原審法院所
    為之延長羈押裁定，提起抗告，亦無實益。從而，抗告意旨
    執前詞，指摘原裁定不當，為無理由，應予駁回。
據上論斷，應依刑事訴訟法第412條，裁定如主文。
中　　華　　民　　國　　110  　年　　4　　月　　19　　日
                  刑事第二十五庭審判長法　官 邱滋杉
                                      法　官 黃翰義
                                      法　官 陳彥年

以上正本證明與原本無異。
不得再抗告。
                                      書記官 彭秀玉
中　　華　　民　　國　　110 　年　　4 　　月　　19　　日